【裁判字號】    98,審易,614
【裁判日期】    980507
【裁判案由】    詐欺
【裁判全文】
臺灣高雄地方法院刑事判決             98年度審易字第614號
公  訴  人  臺灣高雄地方法院檢察署檢察官
被      告  丁○○
上列被告因詐欺案件，經檢察官聲請簡易判決處刑（97年度偵字
第29269、32398號）及移送併案審理（併辦案號：臺灣臺中地方
法院檢察署檢察官97年度偵字第28587 號、臺灣高雄地方法院檢
察署檢察官98年度偵字第2100、6006號），本院認為不應以簡易
判決處刑（97年度審簡字第7278號）改行通常審判程序，因被告
就被訴事實為有罪之陳述，經告以簡式審判之意旨，並聽取當事
人之意見後，本院裁定進行簡式審判程序審理，判決如下：
    主    文
丁○○幫助犯詐欺取財罪，處拘役伍拾日，如易科罰金，以新臺
幣壹仟元折算壹日。
    事    實
一、丁○○依其智識認知及一般社會生活通常經驗，本可預見應
    徵工作不需提供帳戶存摺、提款卡及密碼，而若提供金融帳
    戶、提款卡、密碼予他人，他人有可能將之作為詐財之用，
    竟仍不違其本意，並基於幫助他人犯罪之不確定故意，於民
    國97年9月2日，依報紙上所示應徵工作訊息與刊登徵人訊息
    之某姓名年籍不詳、自稱「古先生」之人聯繫後，即於同年
    9月8日13時許，在高雄市○○路與自由路口，將其所有之合
    作金庫商業銀行（下稱合庫銀行）路竹分行帳號0000000000
    000000號帳戶、提款卡、密碼，交予「古先生」所屬詐騙集
    團之某姓名年籍不詳成員。嗣該詐騙集團成員果意圖為自己
    不法之所有，旋於附表所示之時間，以附表所示之方式訛騙
    甲○○、丙○○、戊○○、己○○、乙○○等人，致渠等陷
    於錯誤，依該詐騙集團成員指示持提款卡至提款機操作後，
    各匯如附表所示之款項，至丁○○上開合庫銀行帳戶內。
二、案經高雄縣政府警察局湖內分局報請臺灣高雄地方法院檢察
    署檢察官偵查後聲請以簡易判決處刑。
    理    由
甲、程序部分
    按本件被告所犯係死刑、無期徒刑、最輕本刑為三年以上有
    期徒刑以外之罪，其於準備程序就前揭被訴事實為有罪之陳
    述，經法官告知簡式審判程序之旨，並聽取其與公訴人之意
    見後，本院認無不得或不宜改依簡式審判程序進行之處，爰
    依刑事訴訟法第273條之1第1 項、第284條之1，裁定本件由
    受命法官獨任進行簡式審判程序，合先敘明。
乙、實體部分：
一、上開犯罪事實，業據被告丁○○坦承不諱，核與證人即被害
    人甲○○、丙○○、戊○○、己○○、乙○○所證述之情節
    相符，且有被告上揭帳戶之開戶資料及交易明細、國泰世華
    銀行客戶交易明細表、台北富邦銀行ATM 交易單2 份、中國
    信託ATM 匯款單2 份等在卷可憑（見高雄縣政府警察局湖內
    分局高縣湖警偵移字第0970001345號卷第19、29、35、41至
    42頁、臺中市警察局第一分局中分一刑字第0970037066號卷
    第5 頁）。足證被告任意性自白與事實相符，事證明確，犯
    行堪以認定，應予依法論科。
二、核被告所為，係犯刑法第30條第1項、第339條第1 項詐欺取
    財罪之幫助罪。其以1 個提供帳戶之行為，幫助詐欺集團成
    員分別詐取被害人甲○○、丙○○、戊○○、己○○、乙○○之財物，觸犯數個幫助詐欺取財之罪名，為想像競合犯，
    應從一重處斷。又移送併辦部分，既與檢察官聲請簡易判決
    處刑之事實具有想像競合犯之裁判一罪關係，本院自得併予
    審理。又被告並未實際參與詐欺犯行，所犯情節較正犯輕微
    ，爰依刑法第30條第2 項規定，減輕其刑。爰審酌被告所為
    助長詐欺犯罪之猖獗，影響社會交易安全，增加被害人追償
    及警察機關偵查犯罪之困難，惟犯後坦承犯行，態度尚佳，
    並斟酌被害人所受騙之金額，暨其犯罪之動機、目的、手段
    、職業、家庭經濟狀況及智識程度等一切情狀，量處如主文
    所示之刑，並諭知易科罰金之折算標準。
據上論斷，應依刑事訴訟法第452條、第273條之1第1 項、第299
條第1項前段，刑法第30條第1項前段、第2項、第339條第1 項、
第55條、第41條第1項前段，刑法施行法第1 條之1，判決如主文
。
本案經檢察官鄭益雄到庭執行職務。
中    華    民    國    98    年    5     月    7     日
                  刑事第三庭  法  官  洪培睿
以上正本證明與原本無異。
如不服本判決應於收受送達後10日內向本院提出上訴書狀，並應
敘述具體理由；如未敘述上訴理由者，應於上訴期間屆滿後20日
內向本院補提理由書（均須按他造當事人之人數附繕本）「切勿
逕送上級法院」。
中    華    民    國    98    年    5     月    7     日
                              書記官  戴金龍
附表：
 ┌──┬───┬──────┬─────┬──────┬───────┐
 │編號│被害人│ 詐騙時間   │ 詐騙方式 │ 匯款時間   │ 匯款金額     │
 │    │      │（97.9.11 ）│          │（97.9.11 ）│（新台幣）    │
 ├──┼───┼──────┼─────┼──────┼───────┤
 │ 1  │甲○○│  17:34     │東森購物付│  19:40     │5,041元       │
 │    │      │            │款方式設定│            │              │
 │    │      │            │錯誤，須以│            │              │
 │    │      │            │提款機取消│            │              │
 ├──┼───┼──────┼─────┼──────┼───────┤
 │ 2  │丙○○│  20:16     │同上      │  20:57     │1 萬1,898 元│
 │    │      │            │          │            │5,953 元    │
 │    │      │            │          │            │              │
 ├──┼───┼──────┼─────┼──────┼───────┤
 │ 3  │戊○○│  20:30     │同上      │  21:48     │2萬9,988元    │
 │    │      │            │          │            │              │
 ├──┼───┼──────┼─────┼──────┼───────┤
 │ 4  │己○○│  20:57     │同上      │  不詳      │1萬3,144元    │
 ├──┼───┼──────┼─────┼──────┼───────┤
 │ 5  │乙○○│  19:04     │付款方式設│  21:03     │1萬7,047元    │
 │    │      │            │定錯誤，須│            │              │
 │    │      │            │以提款機取│            │              │
 │    │      │            │消        │            │              │
 └──┴───┴──────┴─────┴──────┴───────┘
附錄本判決論罪科刑之法條
刑法第30條
幫助他人實行犯罪行為者，為幫助犯。雖他人不知幫助之情者，
亦同。
幫助犯之處罰，得按正犯之刑減輕之。
刑法第339 條第1 項
意圖為自己或第三人不法之所有，以詐術使人將本人或第三人之
物交付者，處5 年以下有期徒刑、拘役或科或併科1,000 元以下
罰金。


司法院資訊處製作；財團法人民間司法改革基金會備份。
